【裁判字號】    99,交抗,1129
【裁判日期】    990430
【裁判案由】    違反道路交通管理處罰條例
【裁判全文】
臺灣高等法院交通事件裁定            99年度交抗字第1129號
抗  告  人
即受處分人  甲○○
上列抗告人因違反道路交通管理處罰條例案件，不服臺灣桃園地
方法院99年度交聲字第252號，中華民國99年3月31日裁定，提起
抗告，本院裁定如下：
    主  文
原裁定撤銷，發回臺灣桃園地方法院。
    理  由
一、原處分意旨略以：受處分人甲○○於民國（下同）99年1 月
    22日凌晨1時13分許，駕駛車牌號碼119─YP號營業一般小客
    車，在行經桃園縣八德市○○○街高架橋下時，經於該處執
    行定點人車盤查勤務之桃園縣政府警察局八德分局廣興派出
    所員警攔查，並發現其營業小客車執業登記證副證未依規定
    置於右前座椅背插座，乃在拍照採證後，以其有計程車駕駛
    人執業登記證未依規定插放為由，開立桃警局交字第DB0000
    000 號舉發違反道路交通管理事件通知單，當場予以舉發，
    嗣並將該通知單交付予受處分人。受處分人於舉發通知單上
    所載應到案日期前向交通部公路總局新竹區監理所桃園監理
    站（下稱原處分機關）提出申訴，經原處分機關函請舉發機
    關調查結果，認受處分人確有前述違規行為，乃依道路交通
    管理處罰條例第36條第5 項，違反道路交通管理事件統一裁
    罰基準及處理細則第41條、第43條、第44條、第67條之規定
    ，於99年2月23日以桃監裁罰字第裁52－DB0000000號裁決書
    ，裁處受處分人罰鍰新臺幣（下同）1500元。
二、原裁定意旨略以：受處分人甲○○之執業登記證副證於為警
    查獲之際，確未依規定插置車內指定之插座一節，為受處分
    人所不爭執，並有桃園縣政府警察局八德分局99年3 月23日
    德警分交字第0993014117號函所附本件舉發過程之職務報告
    及採證照片附卷可稽，自堪以認定，而應予裁罰。受處分人
    辯稱：其車上原插放營業登記證副證之插座，係因遭酒醉乘
    客扯斷，致其僅得將副證放在副駕駛座後方之袋內，並非刻
    意違規云云，然其既明知原插放執業登記證副證之插座業遭
    已損壞，本應立即更換或修復，然其並未如此，僅單純將副
    證放置在副駕駛座後方之袋內，所為自係違反規定無訛；且
    觀之上開函文所附之職務報告及採證照片，不僅受處分人遭
    舉發之際，並未向員警為上開遭酒醉乘客扯斷插座之表示，
    且於車上亦未見有斷掉或損壞之插座可證其上開所辯為真，
    是受處分人上開所辯，自不足採信，因而駁回受處分人之聲
    明異議等語。
三、抗告意旨略以：其車上原插放營業登記證副證之掛帶，係因
    當日遭酒醉乘客扯斷未能立即修復，致其僅得將副證放在副
    駕駛座後方之袋內，並非刻意違規，舉發當時已有向員警說
    明此情況，可與該員警當面對質等語。
四、經查，抗告人即受處分人甲○○於原審聲明異議狀及本院抗
    告狀內均辯稱其車上原插放營業登記證副證之掛帶，當日因
    遭酒醉乘客扯斷而未能立即修復依法插放等語，觀之舉發機
    關所提出之採證照片（見原審卷第21頁），該營業登記證副
    證確係插放在副駕駛座後方之袋內，則抗告人所辯似非無所
    據，且本件舉發過程之職務報告內僅說明「違規當事人向警
    方辯稱：車內所有營業登記證副證是因為壞掉所以無法依規
    定插放於明顯處」（見原審卷第20頁），則是否如抗告人所
    稱當時已有向舉發員警說明當日遭酒醉乘客扯斷致無法立即
    修復插掛等語，顯需釐清，然原審未傳喚抗告人或舉發員警
    到庭陳述，依據本案卷內資料，似難明確認定此部分爭執之
    事實。抗告人此部分抗辯之實情如何，攸關抗告人是否有本
    件違規行為，尚非無再予斟酌之餘地。原審就此部分未予詳
    查，逕認抗告人未依規定將執業登記證副證置於右前座椅背
    插座，並以抗告人所辯不足採信，因而裁定異議駁回，尚有
    未洽。抗告意旨指摘原裁定不當，非無理由，自應由本院將
    之撤銷，發回原審法院查明後更為適法之裁定。
據上論斷，應依道路交通案件處理辦法第26條、刑事訴訟法第41
3條前段，裁定如主文。
中    華    民    國    99    年    4    月    30     日
                  刑事第三庭審判長法  官  陳博志
                                  法  官  陳德民
                                  法  官  劉興浪
以上正本證明與原本無異。
不得再抗告。
                                  書記官  王詩涵
中    華    民    國    99    年    4     月    30    日

司法院資訊處製作；財團法人民間司法改革基金會備份。
